臺灣新竹地方法院交通事件裁定　　　　　　　　　　九十三年度交聲字第一九號
　　移送機關　交通部公路總局新竹區監理所新竹市監理站
　　受處分人
　　即異議人　甲○○
右列異議人對於交通部公路總局新竹區監理所新竹市監理站九十三年五月四日竹監新
五字第裁五一—Ｅ00000000號裁決處分，聲明異議，本院裁定如左：
    主  文
異議駁回。
    理  由
一、按受處分人，不服第八條主管機關所為之處罰，得於接到裁決書之翌日起二十日
    內，向管轄地方法院聲明異議；又交通法庭認為聲明異議無理由者，應以裁定駁
    回之，道路交通管理處罰條例第八十七條第一項、道路交通案件處理辦法第十九
    條，分別定有明文。
二、次按汽車駕駛人，持聯結車、大客車、大貨車或小型車駕駛執照，駕駛重型機器
    腳踏車者，處新臺幣（下同）一千八百元以上三千六百元以下罰鍰，又汽車駕駛
    人，駕駛汽車經測試檢定有酒精濃度超過規定標準之情形者，處一萬五千元以上
    六萬元以下罰鍰，並當場移置保管其車輛及吊扣其駕駛執照一年，而汽車駕駛人
    ，因違反道路交通管理處罰條例及道路交通安全規則之規定，受吊扣或吊銷駕駛
    執照處分時，吊扣或吊銷其持有各級車類之駕駛執照，道路交通管理處罰條例第
    二十二條第一項第四款、第三十五條第一項第一款及第六十八條，分別定有明文
    。再按道路交通安全規則第二條第一項第一款及道路交通管理處罰條例第三條第
    八款，亦均明文規定該等有關道路交通管理法規所指之「汽車」均包含「機器腳
    踏車」。
三、原裁決意旨略以：聲明異議人即受處分人甲○○駕騎車號ＪＲ八—七七一號重機
    車於九十三年四月十七日晚上十時二十五分許，在新竹市○○路、南大路口處為
    新竹市警察局第三分局警員舉發「(1)酒後駕車；(2)駕駛執照吊銷駕車」之竹市警
    交字第Ｅ00000000號違反道路交通管理事件通知單，因聲明異議人遲至
    九十三年五月四日方至原處分機關提出疑義，已逾道路交通管理處罰條例第九條
    所定之十五日陳述意見期間，原處分機關遂於同年五月四日以聲明異議人違反道
    路交通管理處罰條例第二十二條第一項第四款及第三十五條第一項第一款之規定
    ，逕行裁處異議人罰鍰三萬一千八百元整並吊扣駕駛執照十二個月。
四、聲明異議意旨略以：聲明異議人即受處分人甲○○自承於前揭時地駕駛車號ＪＲ
    八—七七一號重機車而有上開違反道路交通管理處罰條例之情事，然認其雖無機
    車駕照而駕騎重型機車，但不應吊扣其職業駕駛執照，蓋法條規定可吊扣大貨車
    駕照之情形係因「未繳納罰鍰」，然異議人早已於九十三年五月四日繳清罰鍰等
    語。
五、經查，異議人甲○○駕騎車號ＪＲ八—七七一號重機車於前揭時地有酒醉駕車且
    並無重型機車駕照而駕騎重型機車之違規事實，業據其於異議狀內自承不諱，其
    辯稱依法條規定雖無機車駕照，仍不應吊扣其職業駕駛執照云云。然，汽車駕駛
    人，駕駛汽車經測試檢定有酒精濃度超過規定標準者，處一萬五千元以上六萬元
    以下罰鍰，並當場移置保管其車輛及吊扣其駕駛執照一年，且汽車駕駛人，因違
    反本條例及道路交通安全規則之規定，受吊扣或吊銷駕駛執照處分時，吊扣或吊
    銷其持有各級車類之駕駛執照，道路交通管理處罰條例第三十五條第一項第一款
    、第六十八條分別定有明文，故依道路交通管理處罰條例規定得吊扣駕駛執照之
    情形並不限於「未繳納罰鍰」之情形，且原處分機關亦非基於異議人未繳納罰鍰
    而為該吊扣駕駛執照之裁決，其乃係依據上開道路交通管理處罰條例第三十五條
    第一項第一款及第六十八條規定為之，故其裁決於法並無不合，本件異議為無理
    由，應予駁回。
六、據上論斷，應依道路交通案件處理辦法第十九條，裁定如主文。
中      華      民      國    九十三    年      六      月     三十     日
                                    臺灣新竹地方法院交通法庭
                                        法  官   遲  中  慧
右正本證明與原本無異。
如不服本裁定，應於裁定送達後五日內向本院提出抗告狀。
                                        書記官   江  靜  玲
中      華      民      國    九十三    年      六      月     三十     日
